【裁判字號】    88,訴,694
【裁判日期】    890411
【裁判案由】    搶奪
【裁判全文】
臺灣士林地方法院刑事判決                          八十八年度訴字第六九四號
    公  訴  人  臺灣士林地方法院檢察署檢察官
    被      告  乙○○
右列被告因搶奪案件，經檢察官提起公訴（八十八年度偵字第八二九三號），本院判
決如左：
    主  文
乙○○傷害人之身體，處有期徒刑陸月，如易科罰金以參佰元折算壹日。
被訴恐嚇、搶奪部分均無罪。
    事  實
一、乙○○於民國八十八年八月六日凌晨四時五十分許，在台北縣三重市○○地○道
    前，搭乘丙○○所駕駛之營業小客車欲至台北市士林區新光醫院急診室，因飲酒
    酒精作用及對黃君駕車收費方式不滿，乃基於傷害之故意，於車行經百齡橋時，
    自後方敲打黃君之頭部，續於車行經中正路陽明國中時，出拳毆打黃君，黃君因
    而在中正路上駕車迴轉欲駛往附近之社子派出所報案，乙○○見狀並自後掐住黃
    君脖子，雙方互為拉扯，黃君所駕汽車因失控而擦撞護欄，黃君頭部及臉頰並因
    汽車撞擊力作用撞及汽車零件，乙○○亦因撞擊力所致而手，黃君乃將汽車駛至
    附近之全國加油站且以無線電呼叫同仁，乙○○嗣在全國加油站經據報前來之員
    警逮捕，黃君顏部、頭部、頸部及背部等則受有瘀傷、擦傷之傷害。
二、案經臺北市政府警察局士林分局報請臺灣士林地方法院檢察署檢察官偵查起訴。
    理  由
壹、有罪部分 (傷害部分) ：
一、訊據被告乙○○矢口認有何傷害犯行，辯稱：伊搭乘被告駕駛之計程車，被告未
    跳錶又繞路，竟要求二百五十元之車資，伊質疑何以要這麼多車資，有發生爭執
    ，但未毆打被告云云，經查：
    (一)被告如何於上揭時地在告訴人之計程車內毆打被告等情，業據告訴人丙○○迭
      於偵審中證稱詳實，而告訴人於上揭時地以計程車搭載被告後，旋於當日凌晨
      五時三十分許至派出所報案被告傷害，報案後旋赴台北縣立三重醫院就診，經
      診斷結果受有傷害，有警訊筆錄及台北縣立三重醫院北縣重醫診字第八八四二
      七五號驗傷診斷書一紙附卷可稽。
    (二)被告當日飲酒後搭乘告訴人駕駛之計程車，遭逮捕後經員警測試酒精濃度達每
      公升零點玖捌毫克，有酒精濃度測試表一紙附卷可稽。被告亦自承當時有發生
      爭執，而事後告訴人並因汽車擦撞送廠修理，支出修理費，有告訴人提出之汽
      車照片三幀及國源汽車股份有限公司工作單二件附卷可稽，顯見被告確因酒精
      作用與告訴人發生肢體衝突。
    (三)綜上，審諸被告酒後搭乘告訴人駕駛之計程車、被告亦自承發生爭執、告訴人
      其後即受有傷害且即刻報警處理等情，告訴人所述傷害係遭被告傷害所致等情
      ，應堪認定，被告所辯核無事證以實其說，不足採信。事證明確，被告傷害犯
      行應堪認定。
二、核被告所為係犯刑法第二百七十七條第一項之傷害罪。爰審酌被告犯罪之動機無
    故施暴、傷害之手段，犯罪時所受之刺激及其品性、被害人受傷程度、犯罪對被
    害人所生之損害、對駕駛中之司機施暴引起之危險，及犯罪後態度等一切情狀，
    量處如主文所示之刑，並諭知易科罰金之折算標準。
貳、無罪部分：
一、公訴意旨另以：被告於上揭時日在車行至百齡橋時，出言恫嚇告訴人：「到新光
    醫院你就知道，有一票兄弟在等我，要你好看」等語，另於告訴人將汽車駛至全
    國加油站前，被告復意圖為自己不法之所有，趁告訴人不注意之際，搶奪告訴人
    車上之車鑰匙得逞，因認被告涉有刑法第三百零五條之恐嚇罪嫌及第三百二十五
    之搶奪罪嫌。
二、按犯罪事實應依證據證明之，無證據不得推定其犯罪事實，又不能證明被告犯罪
    ，應諭知無罪之判決，刑事訴訟法第一百五十四條、第三百零一條第一項定有明
    文。
三、訊據被告堅決否認有恐嚇及搶奪犯行，辯稱：伊未出言恐嚇，亦未搶奪告訴人之
    車鑰匙等語。按公訴人認被告涉有上揭犯行，無非均以告訴人之指述，證人即事
    發當時在台北市○○○路○段全國加油站前之現場之甲○○證稱：「剛好路過：
    ：看到丙○○跟客人在車內攪成一團，好像在搶東西，後我停車下來，丙○○他
    人也下來，聽到丙○○喊搶劫，我趕快離去。」 (見偵查卷第二五頁反面) ，核
    諸證人所證情節，證人所述「好像在搶東西」，乃證人憶測之詞，非由證人親自
    見聞，亦無其他證據證明被告有搶奪之事實，至告訴人縱有高喊「搶劫」，究係
    因與被告爭執而為，或被告確有取走物品，被告是否出於不法所有之意圖，均不
    能證明之，況告訴人於本院亦證稱：後又發現汽車鑰匙在地上等語，因此，被告
    究竟有無基於不法所有之意圖，強取汽車鑰匙之行為，尚無從證明之，不能證明
    被告犯罪，應為無罪之諭知。
據上論斷，應依刑事訴訟法第二百九十九條第一項前段、第三百零一條第一項，刑法
第二百七十七條、第四十一條，罰金罰鍰提高標準條例第一條前段、第二條，判決如
主文。
本案經檢察官李學玨到庭執行職務。
中      華      民      國      八十九      年      四      月  十一    日
                                    臺灣士林地方法院刑事第二庭
                                              法  官  王  梅  英
右正本證明與原本無異。
如不服本判決，應於判決送達後十日內，向本院提出上訴狀。
                                          書記官  廖  春  玉
中      華      民      國      八十九      年      四      月   十三   日
附錄本案論罪科刑法條全文。
刑法第二百七十七條第一項：
傷害人之身體或健康者，處三年以下有期徒刑，拘役或一千元以下罰金。


司法院資訊處製作；財團法人民間司法改革基金會備份。
